# 求助陈版主，无偿使用股东办公楼。

提问人：liuweisheng 时间：2020-01-05 20:30:40
子公司A无偿使用股东B（投资占比55%）办公楼一栋，A用不用按公允价计提费用，并计营业外收入？还是不做账务处理。 谢谢老师解惑

回答人：chenyiwei
A应按市场公允价值确认租金费用（假设为经营租赁，下同），同时将无需支付的租金确认为“资本公积——资本溢价”。